臺灣高等法院臺南分院民事裁定　　96年度抗字第354號
抗告人　甲○○
上列抗告人因與相對人教育部間債務人異議之訴事件，對於中華
民國96年10月12日臺灣台南地方法院96年度補字第354號裁定提
起抗告，本院裁定如下：
    主  文
抗告駁回。
抗告程序費用新台幣壹仟元由抗告人負擔。
      理      由
一、按「訴訟標的之價額，由法院核定。」、「核定訴訟標的之
    價額，以起訴時之交易價額為準；無交易價額者，以原告就
    訴訟標的所有之利益為準。」，民事訴訟法第77條之1第1項
    、第2項定有明文。又債務人異議之訴之訴訟標的為該債務
    人之異議權，法院核定此訴訟標的之金額或價額，應以該債
    務人本於此項異議權，請求排除強制執行所有之利益為準（
    最高法院92年度台抗字第659號裁定意旨參照）。
二、本件抗告意旨略以：本件標的物（土地）之面積應為2250平
    方公尺，原裁定誤為225平方公尺，據此計算之訴訟標的價
    額、第一審應徵之裁判費均有錯誤等語。
三、經查：抗告人為本件兩造間拆屋還地強制執行事件（原審法
    院96年度執字第28772號事件），於民國（下同）96年10月8
    日對相對人提起債務人異議之訴，抗告人起訴時未據繳納裁
    判費。查原裁定為核算本件訴訟標的價額，乃以抗告人請求
    停止執行（拆除）之地上物所占用並應交還之土地面積225
    平方公尺，以該地96年度公告現值計算結果為1136萬2500元
    ；暨抗告人應給付相對人之損害金迄至96年5月聲請執行止
    為777萬元，則本件執行標的價額，即抗告人請求排除本件
    強制執行程序所有之利益合計為1913萬2500元。原裁定因此
    核定本件應徵收第一審裁判費共計18萬432元，並於96年10
    月12日以96年度補字354號裁定命其於送達後7日內補正，該
    裁定並已於96年10月16日合法送達予抗告人，此有原審法院
    送達證書附卷可稽（原審卷第10頁）。參照上揭說明，本件
    原法院就訴訟標的價額之核定，並無違誤，抗告人起訴時未
    據繳納裁判費，原裁定命其先行補正，亦無不合。抗告意旨
    指摘原裁定據以核算之執行標的（土地）面積有誤云云，惟
    相對人僅請求抗告人返還其占有之部分土地面積，並非該筆
    土地之全部，原審裁定並無錯誤。抗告意旨指摘原裁定不當
    ，求為廢棄，為無理由，應予駁回。
結論：本件抗告為無理由，依民事訴訟法第四百九十五條之一第
一項、第四百四十九條第一項、第九十五條、第七十八條，裁定
如主文。
中　　華　　民　　國　　96　　年　　11　　月　　29　　日
                  民事第三庭　　審判長法　官  陳光秀
　　　　　　　　　　　      　　　　　法　官  莊俊華
　　　　　　　　　　　      　　　　　法　官  曾平杉
上為正本係照原本作成。
如不服本裁定，僅得於收受本裁定正本送達後10日內以適用法規
顯有錯誤為理由，向本院提出再抗告狀（須附繕本）依法應繳納
抗告費新台幣1千元，並委任律師為訴訟代理人，經本院許可後
始可再抗告於最高法院。
中　　華　　民　　國　　96　　年　　11　　月　　30　　日
                                      書記官  葉秀珍
【附記】
民事訴訟法第495條之1第2項準用同法第466條之1第1、2項規定
：
(1)對於第二審判決上訴，上訴人應委任律師為訴訟代理人。但上
  訴人或其法定代理人具有律師資格者，不在此限。
(2)上訴人之配偶、三親等內之血親、二親等內之姻親，或上訴人
  為法人、中央或地方機關時，其所屬專任人員具有律師資格並
  經法院認為適當者，亦得為第三審訴訟代理人。
民事訴訟法第466條之2：
  上訴人無資力委任訴訟代理人者，得依訴訟救助之規定，聲請
  第三審法院為之選任律師為其訴訟代理人。
